# 少数股东同时持有同一控制下的子公司和孙公司的股权的关联方认定问题

提问人：szhaona 时间：2017-08-16 10:55:55
咨询一下陈版主：甲公司作为上市公司，与乙公司受同一母公司的控制，乙公司的“少数股东S”（占比49%）对乙公司存在业务重大影响，乙公司的“少数股东S”同时又是上市公司甲公司重要子公司的少数股东（占比6%，无重大影响），对于上市公司甲公司而言，“少数股东S”算关联方吗？

回答人：chenyiwei
因为该少数股东S只对乙公司具有重大影响，但乙公司并不在甲公司的合并报表范围内，因此该少数股东S不是上市公司甲公司的关联方（前提是除了此处提供的信息之外，没有其他需要考虑的特殊因素）。